【裁判字號】    90,易,3351
【裁判日期】    901207
【裁判案由】    賭博
【裁判全文】
臺灣板橋地方法院刑事判決                          九十年度易字第三三五一號
    公  訴  人  臺灣板橋地方法院檢察署檢察官
    被      告  甲○○
                丁○○
                丙○○
右列被告因賭博案件，經檢察官聲請簡易判決處刑 (九十年度偵字第六八七四號）及
移送併案審理（九十年度偵字第一一三六七號），經本院認不宜逕以簡易判決處刑，
改依通常程序審理，本院判決如左：
    主  文
乙○○共同以賭博為常業，處有期徒刑陸月，如易科罰金以佰元折算壹日。扣案之
賭博性電動機具「麻將台」參台（含ＩＣ板參塊）、「水果盤」肆台（含ＩＣ板肆塊
）、「梭哈」壹台（含ＩＣ板壹塊）、「小馬俐變異體」壹台（含ＩＣ板壹塊）、賭
資新台幣陸仟元、代幣壹佰伍拾枚、監視器及監視螢幕各壹台、營業明細表壹張、中
獎方式表伍張沒收。
丁○○共同以賭博為常業，處有期徒刑參月，如易科罰金，以佰元折算壹日。扣案
之賭博性電動機具「麻將台」參台（含ＩＣ板參塊）、「水果盤」肆台（含ＩＣ板肆
塊）、「梭哈」壹台（含ＩＣ板壹塊）、「小馬俐變異體」壹台（含ＩＣ板壹塊）、
賭資新台幣陸仟元、代幣壹佰伍拾枚、監視器及監視螢幕各壹台、營業明細表壹張、
中獎方式表伍張沒收。
丙○○在公眾得出入之場所賭博財物，處罰金仟元，如易服勞役，以佰元折算壹
日。扣案之賭博性電動機具「麻將台」參台（含ＩＣ板參塊）、「水果盤」肆台（含
ＩＣ板肆塊）、「梭哈」壹台（含ＩＣ板壹塊）、「小馬俐變異體」壹台（含ＩＣ板
壹塊）、賭資新台幣陸仟元、代幣壹佰伍拾枚沒收。
    事  實
一、乙○○未經主管機關許可領得營利事業登記證，竟基於經營電子遊戲場業及常業
    賭博之犯意，利用其在台北縣新莊市○○路五五七號經營「來來便利商店」之機
    會，自民國九十年三月十日起，在「來來便利商店」之公眾得出入之場所，擺設
    電動賭博機具「麻將台」三台、「水果盤」四台、「梭哈」一台及「小馬俐變異
    體」一台，並雇用與其有共同犯意聯絡之丁○○擔任店員，從事開分洗分與兌換
    現金等工作，與不特定之人賭博財物，並均以之為常業。嗣於九十年四月四日十
    五時許，適有丙○○在該處與「梭哈」機台對賭時，為警當場查獲，並扣得上開
    電動賭博機具九台（共含ＩＣ板九塊）及機具內之賭資新台幣（下同）六千元、
    代幣一百五十枚、監視器及監視螢幕各一台、營業明細表一張及中獎方式表五張
    等物。
二、案經台北縣警察局新莊分局報請台灣板橋地方法院檢察署檢察官偵查聲請簡易判
    決處刑及臺北縣政府函送該署檢察官移送併案審理。
    理  由
一、右揭事實，業據被告乙○○、丁○○、丙○○於警訊、偵查及本院審理時坦承不
    諱，並有前揭電動賭博機具九台（共含ＩＣ板九塊）、機具內之賭資新台幣（下
    同）六千元、代幣一百五十枚，及監視器、監視螢幕各一台、營業明細表一張及
    中獎方式表五張，及現場照片五幀等可證。本件事證明確，被告乙○○、丁○○
    犯行堪以認定。
二、核被告乙○○所為，係犯刑法第二百六十七條之常業賭博罪及電子遊戲場業管理
    條例第二十二條之罪。被告丁○○所為，係犯刑法第二百六十七條之常業賭博罪
    。被告丙○○所為，係犯刑法第二百六十六條第一項前段賭博罪。公訴人認被告
    乙○○與丁○○所為，均係犯刑法第二百六十六條第一項賭博罪云云，惟依前揭
    調查，被告乙○○所擺設之電動賭博機具高達九台，並僱用店員丁○○牟利，且
    設置監視設備防查緝，足認被告乙○○係以經營便利商店為幌，實際上憑恃擺設
    電子遊戲機賭博牟利維生，並以之為常業，起訴法條容有未洽，應予變更。又被
    告乙○○與丁○○間，有共同犯意聯絡與行為分擔，為共同正犯。又被告乙○○
    所犯上開二罪間，有方法結果之牽連關係，應從一重論以常業賭博罪。爰審酌被
    告乙○○經營賭博性電動遊樂場所，敗壞社會風氣，而被告丁○○係受僱擔任洗
    分開分兌換現金工作，被告丙○○係前往賭博，及其等犯罪之動機、目的、所生
    危害及犯罪後之態度等一切情狀，各量處如主文所示之刑，並就被告乙○○與丁○○所宣示之有期徒刑諭知易科罰金之折算標準，及就被告丙○○所宣示之罰金
    刑諭知易服勞役之折算標準。
三、扣案之賭博性電動機具「麻將台」參台（含ＩＣ板參塊）、「水果盤」肆台（含
    ＩＣ板肆塊）、「梭哈」壹台（含ＩＣ板壹塊）、「小馬俐變異體」壹台（含Ｉ
    Ｃ板壹塊）、賭資新台幣陸仟元、代幣壹佰伍拾枚，為當場查獲之賭博機具與在
    兌換籌碼處之財物，不問屬於被告與否，均應依法宣告沒收。又監視器及監視螢
    幕各壹台、營業明細表壹張、中獎方式表伍張，均係被告乙○○所有供其與被告
    丁○○共同經營常業賭博使用，亦應依法宣告沒收。
據上論斷，應依刑事訴訟法第四百五十二條、第二百九十九條第一項前段、第三百條
、電子遊戲場業管理條例第二十二條、刑法第十一條前段、第二十八條、第二百六十
七條、第二百六十六條第一項前段、第二項、第五十五條、第四十一條第一項前段、
第四十二條第二項，第三十八條第一項第二款，罰金罰鍰提高標準條例第一條前段、
第二條，判決如主文。
本案經檢察官孫治平、黃正綱到庭執行職務。
中      華      民      國    九十      年     十二     月      七      日
                                    臺灣板橋地方法院刑事第二庭
                                        法  官  黃  惠  瑛
右正本證明與原本無異。
如不服本判決，應於判決送達後十日內，向本院提出上訴狀。
                                        書記官  陳  旻  源
中      華      民      國    九十      年     十二     月      十      日
附錄本案論罪科刑法條全文：
電子遊戲場業管理條例第二十二條：
違反第十五條規定者，處行為人一年以下有期徒刑、拘役或科或併科新臺幣五十萬元
以上二百五十萬元以下罰金。
刑法第二百六十七條
以賭博為常業者，處二年以下有期徒刑，得併科一千元以下罰金。
刑法第二百六十六條
在公共場所或公眾得出入之場所賭博財物者，處一千元以下罰金，但以供人暫時娛樂
之物為賭博者，不在此限。（罰金數額已依罰金罰鍰提高標準條例提高為十倍）
當場賭博之器具與在賭檯或兌換籌碼處之財物，不問屬於犯人與否，沒收之。


司法院資訊處製作；財團法人民間司法改革基金會備份。
